臺灣臺南地方法院民事裁定
111年度聲字第1號
再審聲請人  鄭江和  
代  理  人  鄭幸美  
上列聲請人因聲請再審事件(本院110年度再易字第11號)，聲請
交付法庭錄音光碟，本院裁定如下：
    主  文
准予聲請人繳納費用後，交付聲請人本院110年度再易字第11號
請求再審之訴事件於民國110年12月22日準備程序期日之法庭數
位錄音光碟。
聲請人就前項所示數位錄音光碟內容，不得散布、公開播送，或
為非正當目的使用。
聲請費用由聲請人負擔。 
    理  由
一、聲請意旨略以：由於聲請人請假未到庭，為瞭解開庭發言實
    況，因此聲請人認有交付法庭數位錄音光碟之必要，以維護
    聲請人之法律上利益，爰聲請准許交付本院110年度再易字
    第11號事件於民國110年12月22日準備程序期日之法庭數位
    錄音光碟等語。
二、按當事人及依法得聲請閱覽卷宗之人，因主張或維護其法律
    上利益，得於開庭翌日起至裁判確定後6個月內，繳納費用
    聲請法院許可交付法庭錄音或錄影內容；法院組織法第90條
    之1第1項前段定有明文。次按當事人及依法得聲請閱覽卷宗
    之人，因主張或維護其法律上利益，聲請交付法庭錄音或錄
    影內容時，應敘明理由，由法院為許可與否之裁定。前項聲
    請經法院裁定許可者，每張光碟應繳納費用新臺幣（下同）
    50元。持有前開法庭錄音、錄影內容之人，就取得之錄音、
    錄影內容，不得散佈、公開播送，或為非正當目的使用；法
    庭錄音錄影及其利用保存辦法第8條亦定有明文。另按交付
    法庭錄音、錄影內容之聲請事件，應由錄音、錄影之法院裁
    定之，但錄音、錄影之法院與錄音、錄影內容所屬事件卷證
    所在之法院不同者，該卷證所在之法院，認有必要者，亦得
    裁定之；法院辦理聲請交付法庭錄音錄影內容應行注意事項
    第3點復定有明文。
三、經查，聲請人為本院110年度再易字第11號再審之訴事件之
    再審聲請人，為依法得聲請閱覽卷宗之人，並經聲請人敘明
    因請假未到庭，有瞭解開庭陳述之需要，而屬維護其法律上
    利益之情形，且本件亦無得不予許可或限制聲請閱覽、抄錄
    或攝影卷內文書等應保密之事項，其聲請尚無不合，應予准
    許。聲請人應依上述規定支付費用。惟聲請人依法就取得之
    法庭數位錄音光碟內容，不得散布、公開播送，或為非正當
    目的使用。違反上述規定者，依法院組織法第90條之4第1、
    2項規定，得處3萬元以上30萬元以下罰鍰，附此敘明。
四、據上論結，本件聲請為有理由，裁定如主文。 
中　　華　　民　　國　　111 　年　　1 　　月　　7 　　日
                  民事第三庭    法  官　陳郁婷
以上正本證明與原本無異。　　　　　　　　　
本裁定不得抗告。
中　　華　　民　　國　　111 　年　　1 　　月　　10　　日
                                書記官  謝靜茹